臺灣新北地方法院刑事判決　　　　　　110年度審訴字第924號
公　訴　人　臺灣新北地方檢察署檢察官
被　　　告　謝振煌


上列被告因竊盜等案件，經檢察官提起公訴（110年度偵字第000
00號），被告於準備程序進行中就被訴事實均為有罪之陳述，本
院合議庭裁定由受命法官獨任進行簡式審判程序並判決如下：
    主  文
謝振煌犯竊盜罪，處拘役伍拾伍日，如易科罰金，以新臺幣壹仟
元折算壹日；未扣案之犯罪所得OPPO RENO2手機壹支沒收，於全
部或一部不能沒收或不宜執行沒收時，追徵其價額。又犯行使偽
造準私文書罪，處有期徒刑參月，如易科罰金，以新臺幣壹仟元
折算壹日；未扣案之犯罪所得新臺幣貳仟玖佰伍拾元沒收，於全
部或一部不能沒收或不宜執行沒收時，追徵其價額。
    事實及理由
一、本件犯罪事實及證據，除犯罪事實欄一、第1至2行「謝振煌
    意圖為自己不法所有，於民國109年12月19日21時25分許」
    更正為「㈠、謝振煌意圖為自己不法所有，基於竊盜之犯意
    ，於民國109年12月19日21時許」；第5行「謝振煌再意圖為
    自己不法之所有」補充為「㈡、謝振煌再意圖為自己不法之
    所有」；證據部分另補充「被告謝振煌於本院準備程序及審
    理中之自白」外，其餘均引用如附件起訴書之記載。
二、論罪科刑：
㈠、核被告謝振煌就更正之起訴書犯罪事實欄一、(一)係犯刑法
    第320條第1項之普通竊盜罪；就同欄一、(二)係犯同法第2
    16條、第210條、第220條第2項之行使偽造準私文書罪、同
    法第359條之無故變更他人電磁紀錄罪、同法第339條第2項
    之詐欺得利罪。被告偽造準私文書之低度行為，應為行使之
    高度行為所吸收，不另論罪。又被告於同日數次行使偽造準
    私文書、詐欺得利之行為，係基於同一犯意，於密切接近之
    時地實施，侵害同一之法益之複次行為，各行為之獨立性極
    為薄弱，依一般社會健全觀念，在時間差距上，難以強行分
    開，在刑法評價上，以視為數個舉動之接續施行，合為包括
    之一行為予以評價，均為接續犯。再被告係以一行為而同時
    觸犯行使偽造準私文書、詐欺得利罪及無故變更他人電磁紀
    錄罪，為想像競合犯，應依刑法第55條規定，從一重之行使
    偽造準私文書處斷。被告所犯上開竊盜罪及行使偽造準私文
    書2罪間，犯意各別，行為互殊，應予分論併罰。
㈡、爰審酌被告前有竊盜前科，有前開前案紀錄表可參，其不思
    以正途獲取財物，恣意竊取他人之財物，破壞社會治安，復
    未獲同意或授權，冒用告訴人劉湘龍名義，使用行動電話小
    額付費之機制購買網路遊戲點數，足以生損害於告訴人、Go
    ogle Play 商店、遠傳電信公司對於客戶消費管理之正確性
    ，應予非難，兼衡其國中肄業之智識程度（見本院卷附被告
    個人戶籍資料查詢結果1 紙）、家庭經濟狀況小康（見偵卷
    第3 頁調查筆錄受詢問人欄位）、入監前有工作、月薪新臺
    幣（下同）4 萬元、需撫養剛出生之女兒、犯罪之目的、手
    段、所行竊及詐得之財物、利益價值，暨被告犯後坦認犯行
    ，惟尚未與告訴人達成和解或取得其諒解等一切情狀，分別
    量處如主文所示之刑，並均諭知易科罰金之折算標準，以資
    懲儆。
三、沒收部分：
    查被告因本案犯罪取得之OPPO RENO 2手機1支、不法利益2,
    950元，均為其犯罪所得之物，雖未扣案，仍均應依刑法第
    38條之1第1項、第3項規定宣告沒收，於全部或一部不能沒
    收或不宜執行沒收時，追徵其價額。另被告所竊得之SIM卡
    ，為其犯罪所得之物，惟SIM卡僅係電信公司提供各項電信
    服務之媒介載體，本身價值不高，且倘若經告訴人向電信公
    司辦理停話後，即無法再予使用，客觀財產價值低微，顯然
    欠缺刑法上之重要性，爰依刑法第38條之2第2項之規定，不
    予宣告沒收，附此敘明。
據上論斷，應依刑事訴訟法第273條之1第1項、第299條第1 項前
段、第310條之2、第454條第2項，判決如主文。
本案經檢察官魏子凱偵查起訴，由檢察官高智美到庭執行公訴。
中    華    民    國   110    年    9     月    23    日
                  刑事第二十三庭  法  官  傅明華
上列正本證明與原本無異。
如不服本判決，應於判決送達後20日內敘明上訴理由，向本院提
出上訴狀(應附繕本)，上訴於臺灣高等法院。其未敘述上訴理由
者，應於上訴期間屆滿後20日內向本院補提理由書「切勿逕送上
級法院」。
                                  書記官  黃毓琪
中    華    民    國   110    年    9     月    23    日
附錄本案論罪科刑法條全文：
中華民國刑法第210 條
（偽造變造私文書罪）
偽造、變造私文書，足以生損害於公眾或他人者，處5 年以下有
期徒刑。
 
中華民國刑法第216 條
（行使偽造變造或登載不實之文書罪）
行使第210 條至第215 條之文書者，依偽造、變造文書或登載不
實事項或使登載不實事項之規定處斷。
 
中華民國刑法第220 條
（準文書）
在紙上或物品上之文字、符號、圖畫、照像，依習慣或特約，足
以為表示其用意之證明者，關於本章及本章以外各罪，以文書論
。
錄音、錄影或電磁紀錄，藉機器或電腦之處理所顯示之聲音、影
像或符號，足以為表示其用意之證明者，亦同。
 
中華民國刑法第320 條
意圖為自己或第三人不法之所有，而竊取他人之動產者，為竊盜
罪，處5 年以下有期徒刑、拘役或50 萬元以下罰金。
意圖為自己或第三人不法之利益，而竊佔他人之不動產者，依前
項之規定處斷。
前二項之未遂犯罰之。
 
中華民國刑法第339 條
（普通詐欺罪）
意圖為自己或第三人不法之所有，以詐術使人將本人或第三人之
物交付者，處5 年以下有期徒刑、拘役或科或併科50萬元以下罰
金。
以前項方法得財產上不法之利益或使第三人得之者，亦同。
前二項之未遂犯罰之。
 
中華民國刑法第359 條
無故取得、刪除或變更他人電腦或其相關設備之電磁紀錄，致生
損害於公眾或他人者，處5 年以下有期徒刑、拘役或科或併科60
萬元以下罰金。
--------------------------------------------------------
附件：
臺灣新北地方檢察署檢察官起訴書
                                    110年度偵字第19766號
    被      告  謝振煌  男  48歲（民國00年00月00日生）
                        住新北市○○區○○路00號
                        居新北市○○區○○路○段000號3樓
                        國民身分證統一編號：Z000000000號
上列被告因竊盜等案件，已經偵查終結，認應該提起公訴，茲將
犯罪事實及證據並所犯法條分敘如下：
        犯罪事實
一、謝振煌意圖為自己不法所有，於民國109 年12月19日21時25
    分許，在新北市○○區○○路000巷0號前，徒手竊取劉湘龍
    置放於其所騎乘之車牌號碼000-0000號普通重型機車前置物
    箱內之OPPO RENO 2手機1 支得手（含門號0000000000號SIM
    卡）。謝振煌再意圖為自己不法之所有，基於行使偽造準私
    文書、詐欺得利、無故變更他人電磁紀錄之犯意，於附表所
    示之期間，以上開竊得之手機連同SIM卡連接網際網路至Goo
    gle Play商店，點選電信代扣之頁面，輸入上開SIM 卡門號
    及認證碼等帳號密碼資料，冒用劉湘龍名義表示同意將以該
    門號進行小額付費服務支付費用之方式，佯裝為劉湘龍，接
    續下單購買如附表所示Google Play商店內之APP程式而偽造
    不實之電磁紀錄後行使之，致Google Play 商店與遠傳電信
    股份有限公司（下稱遠傳電信公司）均陷於錯誤，誤信劉湘
    龍或其授權之人有付款消費購買遊戲點數之意思，且同意將
    遊戲點數之價金，併計入劉湘龍所申辦之遠傳電信公司手機
    門號帳單中，而提供上開訂購之遊戲點數至謝振煌指定之遊
    戲帳號帳戶內，謝振煌因此獲得該等APP 程式使用權之不法
    利益，足生損害於劉湘龍、Google Play 商店及遠傳電信公
    司管理帳號及電信費用之正確性。嗣經警方據報後調閱手機
    失竊現場監視錄影畫面，始悉上情。
二、案經劉湘龍訴由新北市政府警察局新莊分局報告偵辦。
        證據並所犯法條
一、證據資料暨待證事實
┌──┬───────────┬─────────────┐
│編號│      證據名稱        │        待證事實          │
├──┼───────────┼─────────────┤
│1   │被告謝振煌於警詢之供述│渠為監視器影像中男子無訛之│
│    │                      │事實                      │
├──┼───────────┼─────────────┤
│2   │告訴人劉湘龍於警詢之指│全部犯罪事實              │
│    │訴                    │                          │
├──┼───────────┼─────────────┤
│3   │監視器影像畫面光碟、翻│證明被告有竊取告訴人手機之│
│    │拍照片、本署檢察官勘驗│事實                      │
│    │筆錄                  │                          │
├──┼───────────┼─────────────┤
│4   │遠傳電信 109 年 12 月 │證明被告有使用告訴人手機至│
│    │小額代收服務繳款通知  │Google Play 消費付款共 6  │
│    │                      │筆之事實                  │
└──┴───────────┴─────────────┘
二、核被告所為，係犯刑法第 320 條第 1 項普通竊盜及刑法第
    216條、第210條、第220條第2項之行使偽造準私文書、同法
    第359條之無故變更他人電磁紀錄、同法第339條第2 項之詐
    欺得利等罪嫌。被告偽造準私文書之低度行為，應為行使之
    高度行為所吸收，不另論罪。又被告於附表所示之期間數次
    行使偽造準私文書、詐欺得利之行為，係基於同一犯意，於
    密切接近之時地實施，侵害同一之法益之複次行為，各行為
    之獨立性極為薄弱，依一般社會健全觀念，在時間差距上，
    難以強行分開，在刑法評價上，以視為數個舉動之接續施行
    ，合為包括之一行為予以評價，請以接續犯論處。再被告係
    以一行為而同時觸犯行使偽造準私文書、詐欺得利既遂及無
    故變更他人電磁紀錄罪，為想像競合犯，請依刑法第55條規
    定，從一重之行使偽造準私文書罪論處。被告所犯之竊盜罪
    及行使偽造準私文書罪，犯意各別、行為互異，請分論併罰
    之。被告竊得之手機及犯罪取得共計2950元之不法利益，為
    其犯罪所得之物，請應依刑法第38條之1第1項、第3 項規定
    宣告沒收，於全部或一部不能沒收或不宜執行沒收時，追徵
    其價額。
三、依刑事訴訟法第251條第1項提起公訴。
    此  致
臺灣新北地方法院
中    華    民    國   110    年    7     月    21    日
                            檢察官  魏  子  凱